最　高　行　政　法　院　裁　定
　　　　　　　　　　　　　　　　　　 96年度裁字第02976號
上　訴　人　美達針織廠有限公司
代　表　人　甲○○○
被 上訴 人　財政部基隆關稅局
代　表　人　丘欣
上列當事人間因虛報進口貨物產地事件，上訴人對於中華民國95
年10月18日臺北高等行政法院95年度訴字第681號判決，提起上
訴，本院裁定如下：
　　主  文
上訴駁回。
上訴審訴訟費用由上訴人負擔。
　　理  由
一、按對於高等行政法院判決之上訴，非以其違背法令為理由，
    不得為之，行政訴訟法第242條定有明文。依同法第243條第
    1項規定，判決不適用法規或適用不當者，為違背法令；而
    判決有同條第2項所列各款情形之一者，為當然違背法令。
    是當事人對於高等行政法院判決上訴，如依行政訴訟法第24
    3條第1項規定，以高等行政法院判決有不適用法規或適用不
    當為理由時，其上訴狀或理由書應有具體之指摘，並揭示該
    法規之條項或其內容；若係成文法以外之法則，應揭示該法
    則之旨趣；倘為司法院解釋或本院之判例，則應揭示該判解
    之字號或其內容。如以行政訴訟法第243條第2項所列各款情
    形為理由時，其上訴狀或理由書，應揭示合於該條項各款之
    事實。上訴狀或理由書如未依此項方法表明者，即難認為已
    對高等行政法院判決之違背法令有具體之指摘，其上訴自難
    認為合法。
二、本件上訴人於民國92年7月2日申報進口100% COTTON Y-DYED
    TRUNKS ART NO.5 522等8批（報單號碼：第AA/92/2013/002
    7、AA/92/2754/1801、AA/92/2647/1801、AA/92/2876/1801
    、AA/92/3032/1801、AA/92/3292/1801、AA/92/2305/1801
    、AA/92/2461/1801號）貨品，經上訴人查核結果，本案貨
    品係來自中國大陸，上訴人因涉有虛報貨物產地、逃避管制
    情事，被上訴人乃依據海關緝私條例第37條第3項轉據同條
    例第36條第1、3項規定，處貨價1倍之罰鍰並沒入貨物，惟
    因貨物已放行，無貨物可供沒入，乃依同條例第36條第1項
    規定處貨價2倍之罰鍰共計新臺幣（下同）24,769,754元。
    上訴人不服，申請復查，未獲變更，向財政部提起訴願，經
    財政部94年12月28日台財訴字第09400593490號訴願決定駁
    回，原告仍不服，向原審法院提起行政訴訟，亦遭駁回後，
    提起本件上訴。其上訴意旨乃執前詞主張略以：中央法規標
    準法第18條所稱「處理程序」，就關務機關而言，係以是否
    「核發處分書」為分界，若已核發則進入復查、訴願、行政
    訴訟等行政救濟程序，屬處理程序終結案件，不得適用從新
    從優（輕）原則，而應依實體從舊；若尚未核發處分書，則
    當事人行為是否具有可罰性尚屬處理查證程序階段，即未進
    入行政救濟程序，自有從新從優原則之適用。經濟部於94年
    6月30日以經授貿字第09420022430號函公告，系爭貨物自公
    告日起為非管制物品，准許自大陸進口，依被上訴人於原審
    提出「之中華民國輸出入貨品分類號列表」所載，稅則號別
    6109.10.00006，如仍適用舊法規，不免有違反憲法所定比
    例原則之規範，被上訴人援引過時不用之舊法規，原審失察
    ，未予糾正，即判決屬違背法令。原審採用財政部89年10月
    26日台財關第0890550460號函釋謂：海關緝獲廠商違章進口
    尚未開放准許間接進口之大陸物品，涉及逃避管制之案件，
    應於海關緝獲廠商違章進口事實之行為成立時，依行為時之
    有關法令審究論處，顯然違反本院92年度判字第1331號判決
    意旨，亦與稅捐稽徵法第48條之3所規定「人民違反稅法之
    處罰，應以裁罰時之法律為依據」。又報單第AA/92/2013/0
    027號之貨物，經被上訴人向義合船務代理有限公司取得提
    單及貨櫃動態表，顯示所載貨櫃之裝貨港為BUSAN,KOREA，
    為被上訴人所不爭，上訴人且將上開進口報單貨物產地證明
    書委請駐韓國代表處查證確認並非偽，原審對此有利於上訴
    人之證據何以不採，未置一詞，亦屬判決不備理由，為此訴
    請將原判決廢棄、並將訴願決定、復查決定及原處分均撤銷
    云云。經查，行政法院於案件審理結果，遇有多種獨立的理
    由足以支持判決之成立，法院只採用其中一種或數種為理由
    之情形，或支持主文成立之理由記載有簡略之嫌，尚不構成
    判決理由不備的瑕疵，即尚不得認定判決違法。綜觀原審判
    決，已就上訴人請求判決聲明逐項論述，足以支持判決之成
    立，就上訴人其餘攻擊方法，不影響本案判決結果者，不一
    一論，於法尚無不合。本件上訴理由狀所載內容，或係重
    述其在原審業經主張而為原判決摒棄不採之陳詞，或係就原
    審取捨證據、認定事實之職權行使事項，指摘其為不當，或
    係就原審已論斷者，泛言未論斷，或係就原審所為論斷，泛
    言其論斷矛盾，而非具體表明合於不適用法規、適用法規不
    當、或行政訴訟法第243條第2項所列各款之事實，難認對原
    判決之如何違背法令已有具體之指摘。依首揭規定及說明，
    應認其上訴為不合法，應予駁回。
據上論結，本件上訴為不合法，依行政訴訟法第249條第1項前段
、第104條、民事訴訟法第95條、第78條，裁定如主文。
中　　華　　民　　國　　96　　年　　11　　月　　23　　日
                    最高行政法院第五庭
                        審判長法官　林　茂　權
                              法官  鄭　小  康
                              法官  鄭　忠　仁
                              法官　黃　本　仁
                              法官　吳　東　都
以  上  正  本  證  明  與  原  本  無  異
中　　華　　民　　國　　96　　年　　11　　月　　23　　日
　　　　　　　　　　　　　　　書記官　王　福　瀛
